【裁判字號】    97,撤緩,150
【裁判日期】    971024
【裁判案由】    撤銷緩刑
【裁判全文】
臺灣桃園地方法院刑事裁定             97年度撤緩字第150號
聲  請  人  臺灣桃園地方法院檢察署檢察官
受  刑  人  甲○○
上列聲請人因受刑人竊盜案件（臺灣臺北地方法院九十六年度簡
字第四三九號），聲請撤銷緩刑之宣告（九十七年度執聲字第一
四六四號、九十七年度執助字第一五二○號），本院裁定如下：
    主  文
聲請駁回。
    理  由
一、聲請意旨略以：受刑人甲○○前因犯竊盜案件，經臺灣臺北
    地方法院於民國九十六年二月九日以九十六年度簡字第四三
    九號判決判處有期徒刑三月，緩刑二年，並於九十六年三月
    二十一日確定在案，詎其於緩刑期內即九十六年十一月底更
    犯詐欺罪，經本院於九十七年五月三十日以九十七年度壢簡
    字第一三七七號判決判處拘役五十九日，並於九十七年七月
    七日確定在案，是受刑人於緩刑期間內，旋即再犯詐欺罪，
    而受得易科罰金之拘役刑宣告確定，足認受刑人之前犯竊盜
    罪並未改過遷善，且無從認原緩刑之宣告得收其預期效果，
    是本件受刑人顯非偶蹈法網或對其前所犯有所悔悟，自有執
    行刑罰之必要，已合於刑法第七十五條之一第一項第二款所
    定撤銷緩刑宣告之原因，爰依刑事訴訟法第四百七十六條之
    規定聲請撤銷緩刑之宣告等語。
二、按緩刑之宣告應撤銷者，由受刑人所在地或其最後住所地之
    地方法院檢察官聲請該法院裁定之，刑事訴訟法第四百七十
    六條定有明文。又考諸刑法第七十五條之一第一項之立法意
    旨略以：關於緩刑之撤銷，現行法第七十五條第一項固已設
    有兩款應撤銷緩刑之原因；至得撤銷緩刑之原因，則僅於保
    安處分章內第九十三條第三項與撤銷假釋合併加以規定，體
    例上不相連貫，實用上亦欠彈性。爰參酌德國及奧地利現行
    立法例增訂得撤銷之原因，其中現行關於緩刑前或緩刑期間
    故意犯他罪，而在緩刑期內受得易科罰金之有期徒刑之宣告
    者，列為應撤銷緩刑之事由，因認過於嚴苛，而排除第七十
    五條應撤銷緩刑之事由，移列至得撤銷緩刑事由，俾使「法
    官依被告再犯情節，而裁量是否撤銷先前緩刑之宣告」；其
    次，如有前開事由，但判決宣告拘役、罰金時，可見行為人
    仍未見悔悟，有列為得撤銷緩刑之事由，以資彈性適用，爰
    於第一項第一款、第二款增訂之。又本條採用裁量撤銷主義
    ，賦與法院撤銷與否之權限，特於第一項規定實質要件為「
    足認原宣告之緩刑難收其預期效果，而有執行刑罰之必要」
    ，供作審認之標準。亦即於上揭「得」撤銷緩刑之情形，法
    院應依職權本於合目的性之裁量，妥適審酌受刑人所犯前後
    數罪間，關於法益侵害之性質、再犯之原因、違反法規範之
    情節是否重大、被告主觀犯意所顯現之惡性及其反社會性等
    情，是否已使前案原為促使惡性輕微之被告或偶發犯、初犯
    改過自新而宣告之緩刑，已難收其預期之效果，而確有執行
    刑罰之必要，此與刑法第七十五條第一項所定二款要件有一
    具備，即毋庸再行審酌其他情狀，應逕予撤銷緩刑之情形不
    同。
三、經查：受刑人甲○○因犯竊盜罪，經臺灣臺北地方法院於九
    十六年二月九日以九十六年度簡字第四三九號判決判處有期
    徒刑三月，緩刑二年，於九十六年三月二十一日確定（以下
    稱前案），又於九十六年十一月底某日，因犯幫助詐欺罪，
    由本院於九十七年五月三十日以九十七年度壢簡字第一三七
    七號判決判處拘役五十九日，於九十七年七月七日確定（以
    下稱後案）等情，此有上開判決二份及臺灣高等法院被告前
    案紀錄表一份在卷可稽，則受刑人有於「緩刑期內」因故意
    犯他罪，而在「緩刑期內」受「得易科罰金」之拘役之宣告
    確定之情形，固堪以認定。惟依前開規定說明，可知緩刑期
    內因故意犯他罪，而在緩刑期內受得易科罰金之有期徒刑、
    拘役或罰金之宣告確定者，原則上不得撤銷緩刑，僅於例外
    情形，足認原宣告之緩刑難收其預期效果時，而有執行刑罰
    之必要者為限，始得依前開規定撤銷其所受之緩刑宣告，而
    聲請人聲請撤銷緩刑之際，除提出上揭二案之刑事判決外，
    僅單純記載受刑人所為合於刑法第七十五條之一第一項第二
    款所定撤銷緩刑宣告之原因等文字，並未於聲請書內載明受
    刑人有何非予執行刑罰，否則難收其預期效果之具體事實，
    並提出相關事證以證實。又觀之受刑人所犯前後二案，其罪
    名非同，犯罪行為方式互異，且受刑人前受緩刑宣告之竊盜
    案件，因受刑人迭於警詢及偵查中均坦承犯行，是前案法院
    顯有考量受刑人悔悟之意與犯後態度，而宣告緩刑以予其自
    新之機會，至受刑人於緩刑期前所犯後案幫助詐欺案件，經
    法院斟酌情節後，亦僅宣告拘役五十九日之輕刑，足見受刑
    人後案之犯罪情節尚非重大，其反社會性非鉅，是尚難僅以
    受刑人後案經判處得易科罰金之拘役確定，執此遽認受刑人
    無悔改之意且前案緩刑之宣告難收預期效果而有執行刑罰之
    必要，此外，依卷內資料所示，尚無事證足認受刑人有何前
    揭非予執行刑罰，否則難收其預期效果之情狀，故認本件聲
    請為無理由，應予駁回。
四、依刑事訴訟法第二百二十條，裁定如主文。
中    華    民    國    97    年    10    月    24    日
                      臺灣桃園地方法院刑事第四庭
                              法  官  陳可薇
以上正本證明與原本無異。
如不服本裁定，應於送達後五日內，以書狀敘明理由，向本院提
出抗告狀。
                              書記官  賴佩霞
中    華    民    國    97    年    10    月    29    日


司法院資訊處製作；財團法人民間司法改革基金會備份。
